# 请教老师，“应收票据到期未终止确认金额”是什么意思？意思是票据到期没有兑付为..

提问人：wx_6275013ea855 时间：2022-05-06 19:39:27
mmexport1651835123091.jpg (306.89 KB, 下载次数: 0)
请教老师，“应收票据到期未终止确认金额”是什么意思，为什么现金收支都是加，是现金等价物的意思吗？那购 ...
2022-5-6 19:09 上传
mmexport1651835131227.jpg (95.3 KB, 下载次数: 0)
2022-5-6 19:10 上传
mmexport1651835133987.jpg (341.18 KB, 下载次数: 0)
2022-5-6 19:10 上传
mmexport1651835136530.jpg (333.26 KB, 下载次数: 0)
2022-5-6 19:11 上传
请教老师，“应收票据我期未终止确认金额”是什么意思？为什么现金收支都要加“应收票据我期未终止确认金额”？
mmexport1651835138972.jpg
(257.88 KB, 下载次数: 9)
2022-5-6 19:11 上传

回答人：chenyiwei
从这里测算现金流量表与资产负债表勾稽关系这一目的来看，“应收票据到期未终止确认金额”可能表述有误，一般理解是指期末应收票据余额中，票据本身已被背书或贴现，但不满足终止确认条件，故仍在应收票据项目中列报的部分。虽然在应收票据中列报，但实际上已经转让，故需将这部分虚增的应收票据金额在测算中予以剔除。